---
title: "ANOVA"
output: html_document
---

```{r}
library(tidyverse)
library(readxl)
library(car)
```

```{r}
my_data <- read_excel("statistic.xlsx")
```

#Рівність дисперсій
```{r}
leveneTest(current ~ concentration, my_data) -> lev_res
lev_res
```

```{r}
my_data <- within(my_data, 
                   concentration <- factor(concentration, 
                                      levels=names(sort(table(concentration), 
                                                        decreasing=TRUE))))
```


```{r}
anova_data <- aov(my_data$current ~ my_data$concentration)
summary(anova_data)
```

```{r}
my_data %>% 
  ggplot(aes(concentration, current)) + geom_boxplot() + geom_point(alpha = 0.2)
```
Тест на множинні порівняння Тьюкі
```{r}
TukeyHSD(anova_data)

plot(TukeyHSD(anova_data))
```
Інтерпретація даних

Статистичний аналіз був проведений у програмному середовищі R (версія 4.0.4, r-project.org). Рівність дисперсій за різних концентрацій активатора і блокатора було оцінено за допомогою тесту Левеня. Значуща різниця між групами була досліджена за допомогою ANOVA. Статистично значущими результатами вважали при p < 0.05. 
Дисперсії трьох вікових груп є рівними, тому можна було застосовувати тест ANOVA. Було вияснено, що ці групи мали статистично значиму різницю з p = 
1.59e-08 і df = 2, 127. Результат зображений на рис.1 Для подальшого дослідження, між якими віковими групами є різниця, було застосовано тест Тьюкі. Виявлено, що статистично значимої різниці за даних умов дослідження не виявлено між віковими категоріями 2 і 3 з p = 0.136420. Результати зображені на рис.2