---
title: "Homework 8"
author: "Lev Kravchuck"
date: "02 04 2021"
output: html_document
---

in---
title: "K Nearest Neighbors"
author: "lev"
date: "3/3/2021"
output: 
  html_document: 
    toc: yes
    toc_float: yes
    highlight: tango
    theme: flatly
---

```{r setup, include=FALSE, warning=F, message=F}
knitr::opts_chunk$set(echo = TRUE)

library(tidyverse)
library(DataExplorer)
```



```{r}
cancer <- read_csv("Data/data.csv", col_types = "nfnnnnnnnnnnnnnnnnnnnnnnnnnnnnnnnnn")
cancer
```
```{r}
plot_missing(cancer, ggtheme = theme_bw())
```
Почистимо дані

```{r}
select(cancer, -X33, -id, -ends_with("_se"), -ends_with("_worst")) -> cancer
```


Проведемо нормалізацію

```{r}
library(caret)

pre_data <- preProcess(cancer, method = "range")
normalized_cancer <- predict(pre_data, cancer)
normalized_cancer %>% 
  summary()
```
Розділення даних на навчання і перевірку

```{r}
set.seed(1234)

indicies <- createDataPartition(normalized_cancer$diagnosis, p = 0.75, list = F)

cancer_train <- normalized_cancer[indicies, ]
cancer_test  <- normalized_cancer[-indicies, ]


```


КНН

```{r}
set.seed(1234)

fit_control <- trainControl(method = "none")
knn_fit1 <- train(form = diagnosis~., 
                 data = cancer_train, 
                 method = "knn", 
                 trControl = fit_control)

knn_fit1
```


```{r}
(prediction <- predict(knn_fit1, newdata = cancer_test))

mean(prediction == cancer_test$diagnosis)

confusionMatrix(prediction, reference = cancer_test$diagnosis, positive = "M")
```

```{r}
set.seed(1234)

fit_control <- trainControl(method = "repeatedcv", repeats = 3, number = 10)

knn_fit2 <- train(form = diagnosis~.,
                  data = cancer_train,
                  method = "knn", 
                  trControl=fit_control, tuneLength = 20)

knn_fit2
```


```{r}
plot(knn_fit2)
```

```{r}
prediction2 <- predict(knn_fit2, newdata = cancer_test)

mean(prediction2 == cancer_test$diagnosis)

confusionMatrix(prediction2, reference = cancer_test$diagnosis, positive = "M")
```
Інтерпретація даних

Статистичний аналіз був проведений у програмному середовищі R (версія 4.0.4, r-project.org). Машинне навчання здійснювалося за допомогою методу k-NN. При k = 9 Accuracy становило 0.9366, що є найкращим результатом з усіх k. Кількість хибних діагнозів М становило 6, а діагнозів В - 3 рази. При 95%-довірчому інтервалі точність складає  0.8831, 0.9706.P-Value  <2e-16, що вказує на статистично значущість результату. Чутливість методу становить 0.9434, а специфічність - 0.9326.
